# 请问陈版，租赁期内购买租赁房产后，原计入长摊的房屋装修费该如何进行后 ...

提问人：kryed 时间：2023-10-20 16:41:09
公司作为承租人租赁房屋建筑物，在租赁期内发生的装修改造支出，已按照租赁准则实施问答的要求计入长期待摊费用，在租赁期内平均摊销；租赁期尚未结束时公司将该房屋建筑物购买，终止确认使用权资产同时确认固定资产；请问陈版，尚未摊销完毕的装修改造支出是否也应该转入固定资产并按新的折旧年限进行摊销？问：承租人发生的租赁资产改良支出及其导致的预计复原支出应当如何进行会计处理？ (mof.gov.cn)

回答人：chenyiwei
尚未摊销完毕的装修改造支出也应该转入固定资产（单列为一项固定资产（房屋装修），不能并入取得的房屋建筑物价值）。
如果原先上述长期待摊费用是按照剩余租赁期摊销的，而剩余租赁期短于该装修本身的使用年限，则可以将剩余折旧年限调整为该装修自身的预计剩余可使用年限。